臺灣桃園地方法院刑事判決　　　　　　　94年度訴字第1329號
公　訴　人　臺灣桃園地方法院檢察署檢察官
被　　　告　丙○○○○○○　○.
　　　　　　乙○○○○○○　○.
上二人共同
選任辯護人　詹文凱律師
被　　　告　甲○○○○○○　○.
　　　　　　丁○○○○○　○○.
　　　　　　ＩＮＯ
上二人共同
指定辯護人　本院公設辯護人己○○
    主  文
丙○○○○○○　○○○○　○○○○○、乙○○○○○○　○○○○○○　○ＡＢＩＡＮＯ、甲○○○○○○　○○○○○○○　ＪＡＹＳＯＮ、丁○○○○○　○○○○○　○○　ＦＡＵ
ＳＴＩＮＯ共同運輸第三級毒品，丙○○○○○○　○○○○○○○○○處有期徒刑陸年貳月、乙○○○○○○　○○○○○○　○ＡＢＩＡＮＯ處有期徒刑伍年拾月、甲○○○○○○　○○○○○○○　ＪＡＹＳＯＮ、丁○○○○○　○○○○○　○○　ＦＡＵＳＴＩＮＯ各處有期徒刑伍年陸月，並均於刑之執行
完畢或赦免後，驅逐出境。扣案之第三級毒品愷他命合計驗餘淨
重肆仟零參拾捌點柒伍公克沒收、未扣案之包裹紙箱貳只、鬆餅
粉紙盒捌只、毒品包裝袋拾陸只沒收，如全部或一部不能沒收時
，追徵其價額。
    事  實
一、丙○○○○○○　○○○○　○○○○○（下稱艾力斯）、
    乙○○○○○○　○○○○○○　○ＡＢＩＡＮＯ（下稱歐
    迪農）、甲○○○○○○　○○○○○○○　ＪＡＹＳＯＮ
    （下稱傑森）、丁○○○○○　○○○○○　○○　ＦＡＵ
    ＳＴＩＮＯ（下稱保羅）均為菲律賓國人。艾力斯、歐迪農
    均在位於桃園縣中壢市○○○路一一一號昶和纖維興業股份
    有限公司（下稱昶和公司）工作，其中艾力斯負責設備維修
    一職，歐迪農負責駕駛堆高機並任清潔工作；另傑森、保羅
    則均在中壢市○○○路十一之一號冠加科技股份有限公司擔
    任作業員之工作，而歐迪農與傑森、保羅三人均在中壢市○○○路十八號之二馬卡地餐廳用餐結識。而於民國九十四年
    三月二十二日前一週某日，艾力斯接獲真實姓名年籍不詳Ｊ
    ＵＮ　ＧＥＮＡＲＯ（菲律賓國成年男子）自菲律賓打來之
    電話，ＪＵＮ　ＧＥＮＡＲＯ囑咐艾力斯在台灣尋找人頭代
    收包裹，事成後可得報酬，而艾力斯明知愷他命（Ketamine
    ，俗稱Ｋ他命）為毒品危害防制條例所規定之第三級毒品，
　　不得製造、運輸、販賣或轉讓，並經行政院公告為甲類第四
  　項之管制進出口物品，而屬懲治走私條例所規定未經許可不
    得私運來臺之管制進出口物品，艾力斯有預見真實姓名年籍
    不詳ＪＵＮ　ＧＥＮＡＲＯ成年男子自菲律賓寄送來臺之鬆
    餅粉等食品內藏有第三級毒品愷他命，竟為圖利縱因此而運
    輸及私運毒品亦不違背其本意，遂與ＪＵＮ　ＧＥＮＡＲＯ
    共同基於運輸第三級毒品及私運管制物品進入我國之犯意聯
    絡，而在昶和公司宿舍內（址同昶和公司），向同事歐迪農
    表示幫忙找人頭代收自菲律賓寄來之包裹，可得新臺幣（下
    同）一千元之報酬、且人頭每代收一個包裹可得五百元之報
    酬，歐迪農明知愷他命為毒品危害防制條例所規定之第三級
    毒品，不得製造、運輸、販賣或轉讓，亦屬懲治走私條例所
    規定未經許可不得私運來台之管制進出口物品，且有預見以
    迂迴、不合常情之方式運輸包裹至臺灣再交付不詳姓名年籍
    之人，則該包裹內所藏放者應係毒品或其他違禁物，為圖小
    利，縱因此運輸及私運毒品亦不違背其本意，仍基於與ＪＵ
    Ｎ　ＧＥＮＡＲＯ、艾力斯共同運輸第三級毒品之及私運管
    制物品進入我國之犯意聯絡，應允尋找人頭代收包裹，並即
    在前揭馬卡地餐廳，向傑森、保羅告以如願意提供其地址代
    收自菲律賓寄來之包裹，每代收一個包裹可得五百元之報酬
    ，傑森、保羅明知愷他命為毒品危害防制條例所規定之第三
    級毒品，不得製造、運輸、販賣或轉讓，亦屬懲治走私條例
    所規定未經許可不得私運來台之管制進出口物品，且有預見
    以迂迴、不合常情之方式運輸包裹至臺灣代收，則該包裹內
    所藏放者應係毒品或其他違禁物，為圖小利，縱因此運輸及
    私運毒品亦不違背其本意，而均基於與ＪＵＮ　ＧＥＮＡＲ
    Ｏ、艾力斯、歐迪農共同運輸第三級毒品及私運管制物品進
    入我國之犯意聯絡，應允以渠等二人為收受名義人代收包裹
    。而於九十四年三月二十一日，不知情之美商聯邦快遞股份
    有限公司（下稱聯邦快遞公司）成年員工在菲律賓，接受寄
    貨人ＭＡＥ　ＡＬＬＥＪＯ　ＣＡＲＤＡＮＯ委託寄送提單
    編號000000000000號之包裹一件（收貨人：保
    羅，住址：中壢市○○○路十一之一號，其內有餅乾、果汁
    粉、咖啡粉、康寶湯品包、鬆餅粉四盒等物，每盒鬆餅粉內
    均有二包以透明塑膠袋包裝之愷他命，八包愷他命驗餘淨重
    合計二Ｏ一九點Ｏ一公克，包裝塑膠袋重二０公克）、寄貨
    人ＰＡＢＬＯ　ＳＡＮＴＯＳ　ＳＲ. 委託寄送提單編號0
    00000000000號之包裹一件（收貨人：傑森，住
    址：中壢市○○○路十一之一號，其內有餅乾、果汁粉、咖
    啡粉、康寶湯品包、鬆餅粉四盒等物，每盒鬆餅粉內均有二
    包以透明塑膠袋包裝之愷他命，八包愷他命驗餘淨重合計二
    Ｏ一九點七四公克，包裝塑膠袋重二０公克），並於翌日（
    即二十二日）上午由ＦＸ０一四班機送抵臺灣，而將上開管
    制進口之第三級毒品愷他命私運入境。嗣於同日上午七時三
    十分許，內政部航空警察局安全檢查隊檢查人員戊○○在聯
    邦公司快遞進口專區之Ｘ光儀注檢時，發現螢幕上出現綠色
    影像，覺得可疑而拆開前揭二件包裹，經送驗後始悉前揭二
    件包裹內夾藏第三級毒品愷他命，旋由警員於同日下午三時
    許喬裝聯邦快遞公司快遞人員，依收件人地址至中壢市○○○路十一之一號送貨，而由傑森、保羅出面收貨當場查獲，
    並扣得前揭第三級毒品愷他命（驗餘淨重合計四Ｏ三八點七
    五公克、包裝塑膠袋合計重四０公克），及由傑森、保羅之
    供述而循線查獲艾力斯、歐迪農。
二、案經內政部警政署航空警察局移送臺灣桃園地方法院檢察署
    檢察官偵查起訴。
    理  由
壹、程序部分：
一、按刑事訴訟法第一百五十六條第一項規定：被告之自白，非
    出於強暴、脅迫、利誘、詐欺、疲勞訊問、違法羈押或其他
    不正之方法，且與事實相符者，得為證據。有關被告艾力斯
    、歐迪農、傑森、保羅於警詢、檢察官偵訊中之陳述，被告
    艾力斯四人均未抗辯渠等自白具有上開非任意性之情形，依
    據前揭規定均具有證據能力。又證人即共同被告歐迪農、傑
    森、保羅於偵查中均結證在卷，復無其他顯不可信之情形，
    則證人歐迪農、傑森、保羅於偵查中之證詞，依同法第一百
    五十九條之一第二項規定，應有證據能力。另證人即內政部
    警政署航空警察局安全檢查隊人員戊○○、證人即共同被告
    艾力斯於本院審理時結證之證詞，依同法第一百五十九條之
    一第一項規定，自有證據能力。
二、本件認定事實所引用之本件卷內所有卷證資料（包含文書證
    據、物證等證據），並無證據證明係公務員違背法定程序所
    取得，且被告等及辯護人於本院審理終結前就卷內所有之卷
    證資料之證據能力均表示無意見，且卷內之文書證據，亦無
    同法第一百五十九條之四之顯有不可信之情況與不得作為證
    據之情形，是本件認定事實所引用之本件卷證所有文書證據
    、物證等證據，依同法第一百五十九條之五規定，均有證據
    能力，合先敘明。
貳、實體部分：
一、訊據被告艾力斯固供承於上揭時、地，真實姓名年籍不詳Ｊ
    ＵＮ　ＧＥＮＡＲＯ成年男子委託伊幫忙在台灣找人頭收受
    貨物，伊即找被告歐迪農幫忙找人頭，並應允事成後要給歐
    迪農二千元之報酬之事實；被告歐迪農供承被告艾力斯委託
    伊幫忙找人頭收受自菲律賓國寄來之貨物，表示要給伊二千
    元之報酬，伊遂找被告傑森、保羅幫忙，並應允被告傑森、
    保羅代收一件貨物要給予五百元之報酬之事實；被告傑森、
    保羅則供承渠等是受被告歐迪農之委託，幫忙以渠等名義簽
    收貨物，並再將代收之貨物轉給被告歐迪農，被告歐迪農應
    允事成後要給渠等每人五百元報酬之事實，惟均矢口否認有
    何共同私運管制物品進口、運輸第三級毒品之犯行，被告艾
    力斯辯稱：有一位伊未見過、自稱ＪＵＮ　ＧＥＮＡＲＯ成
    年男子打電話給伊，該成年男子自稱是伊表哥，委託伊幫忙
    在台灣找人頭收受自菲律賓國之名產，伊不知道其內藏有第
    三級毒品愷他命云云；被告歐迪農辯稱：被告艾力斯要伊找
    人頭代收自菲律賓國寄來之名產，被告艾力斯表示寄來的貨
    物如果有問題的話，在菲律賓國就會被發現，應該沒有問題
    ，所以才幫忙找被告傑森、保羅代收貨物，伊不知道寄來的
    貨物內藏有第三級毒品愷他命云云；被告傑森辯稱：當時是
    被告歐迪農找伊代收貨物，被告歐迪農說是自菲律賓國寄來
    之食品，並要給伊五百元之報酬，伊才答應，伊不知道包裹
    內藏有第三級毒品愷他命云云；被告保羅則辯稱：被告歐迪
    農說是自菲律賓國寄來之食品，要伊幫忙代收，並要給伊五
    百元之酬勞，伊才同意代收，如果伊知道包裹內藏有毒品，
    也不會僅收五百元之代價云云。惟查：
    (一)上揭被告傑森、保羅均受被告歐迪農之託，其中被告傑森
      代收聯邦快遞公司送達提單編號00000000000
      0之貨物，被告保羅則代收提單編號000000000
      000之貨物，業據被告傑森、保羅坦承在卷，並有聯邦
　　　快遞公司貨物簽收單二紙附卷足憑，而上揭二件貨物運輸
　　　入境後，經內政部警政署航空警察局安全檢查隊人員於九
  　　十四年三月二十二日上午八時五十分許，在中正機場貨物
　　　站聯邦快遞公司專區執行Ｘ光檢視勤務時，發覺上揭二件
　　　貨物之影像可疑，旋即開具Ｘ光檢查儀注檢貨物報告表會
  　　同海關人員開驗，經送鑑定結果含第三級毒品愷他命成分
    　，旋於同日下午三時許，警員喬裝聯邦快遞公司快遞人員
   　 依收件人地址至中壢市○○○路十一之一號送貨，而由被
      告傑森、保羅出面收貨等情，除據被告傑森、保羅坦認在
      卷外，並經證人戊○○於本院審理時結證屬實，並有第三
      級毒品愷他命扣案為證，而該扣案毒品經送內政部警政署
      刑事警察局鑑定結果均檢出第三級毒品愷他命（驗餘淨重
      合計四Ｏ三八點七五公克、包裝塑膠袋合計重四０公克）
      ，亦有該局九十四年五月二日刑鑑字第○九四○○四七三
      四四號鑑定書一份在卷足佐，此外復有Ｘ光檢查儀注檢貨
      物報告表一紙附卷可參。
    (二)又觀之被告艾力斯、歐迪農、傑森、保羅四人於警詢、偵
      查及本院審理時關於何以找人頭（或當人頭）之供述均不
      相同：
      (1)被告艾力斯於警詢中陳稱：因貨物寄到公司會被公司的
        人打開，ＪＵＮ　ＧＥＮＡＲＯ要求不能打開，所以要
　      伊找人代收云云（見偵查卷第八頁背面），而於偵查中
        則陳稱：因為伊已收過一次貨，菲律賓那邊的人說伊不
        能再收貨，所以要伊找人代收云云（見偵查卷第六七、
        六八頁），然於本院調查時改稱：如貨均寄給自己，太
        多的話，他人會懷疑非法云云（見本院九十四年九月二
        十二日準備程序筆錄），嗣於本院審理時又稱：如均由
        一人收受貨物的話，費用會較高，若較多人收貨，費用
        會較低云云。
      (2)被告歐迪農於警詢、偵查中陳稱：被告艾力斯表示幫忙
        找人頭代收貨物會有錢賺，這是額外的收入云云（詳偵
        查卷第十三頁、六四頁），及於本院審理時陳稱：被告
        艾力斯說有很多件貨物，所以要找人代收云云。
      (3)被告傑森於警詢、偵查中陳稱：被告歐迪農說如果寄來
　　　　的貨物太多，老闆會生氣，所以拜託伊代收云云（詳偵
  　　　查卷第六頁背面、五七頁），而於本院審理時則稱：是
　　　　為了被告歐迪農能幫忙伊，為了錢才願意代收貨物云云
　　　　。
      (4)被告保羅於警詢中供稱：被告歐迪農說如果寄給同一人
        的貨太多會太貴，所以要找人分開寄較便宜云云云（詳
        偵查卷第五頁、本院九十四年九月二十二日準備程序筆
        錄），而於偵查、本院審理時則陳稱：被告歐迪農說寄
        來的包裹太多會被老闆罵，所以要找人代收云云（見偵
        查卷第五七頁）。
      從而，細繹被告艾力斯、歐迪農、傑森、保羅四人關於何
      以找人頭（或當人頭）之重要原因之供述相互迥異，且被
      告艾力斯、傑森、保羅於警詢、偵查及本院審理時之歷次
      供述亦均不同，果被告艾力斯等四人主觀上均認為自菲律
      賓國寄來之貨物為合法之食品，被告艾力斯等四人之供述
      應大致吻合方屬合理，何以渠等四人之供述大相逕庭？是
      被告艾力斯等四人均辯稱：渠等以為寄來的貨物是菲律賓
      國之名產，均不知道其內藏有第三級毒品愷他命云云，要
      難採信。
    (三)再者，被告艾力斯於警詢中供述：「如果收到貨物，我會
      打電話回菲律賓給我堂哥，他會給我收貨人的電話號碼及
      車牌號碼，臺灣收貨人聯繫我並至我公司取貨。」等語，
      可知被告艾力斯於收到貨物後即聯絡菲律賓國之ＪＵＮ
      ＧＥＮＡＲＯ成年男子，ＪＵＮ  ＧＥＮＡＲＯ成年男子
      再告以臺灣人之車牌號碼、電話，並由臺灣人聯絡被告艾
      力斯取貨事宜，從而，本件寄來之貨物如係食品類之名產
      ，何庸如此迂迴慎重？況觀之本件寄交予被告傑森、保羅
      之包裹各一件，其內置有餅乾、果汁粉、咖啡粉、康寶湯
      品包、鬆餅粉四盒等物，重量均為八公斤，價值分為十八
      點七五美元、十九美元，此有聯邦快遞公司貨物簽收單二
      紙附卷可稽，足認本件寄送之包裹二件，均僅值六百元左
      右且重量不重，菲律賓國之ＪＵＮ  ＧＥＮＡＲＯ成年男
      子直接寄給臺灣之真正收貨人即可，自無找人代收並支付
      與包裹價值不相當之報酬之情事，而被告艾力斯、歐迪農
      、傑森、保羅均係智識健全之人，渠等應得知悉此已悖於
      一般常情。
    (四)復被告艾力斯於偵查中供述：「（問：‧‧為何人家不自
      己接要透過你來接？）因為菲律賓那邊叫我這樣做，因為
      我已接過一次，不能再接‧‧‧」等語，被告歐迪農於警
      詢中供述：「（問：那你為何不以你的名義或以艾力斯當
      作人頭的收件人？）因為艾力斯說先用別人的名義及別家
      公司來當收件人及收件住址，下次有機會才用自己的名義
      。」等語，從而，果自菲律賓國寄來之貨物為正當物品，
      被告艾力斯當無接過一次貨物而不能再任收貨人、亦無要
      求被告歐迪農不要以其名義當收件人之理。且矧之被告艾
      力斯、歐迪農找人代收貨物之目的既是為了要賺取報酬，
      自可以自己名義收貨以賺取更多報酬，何庸找人頭代收而
      少賺報酬？況自國外運送來台之貨物，運費如係以件計算
      ，收貨人越多僅會徒增費用，運費如係以重量計算，亦無
      收貨人越多越划算之情，是被告艾力斯、保羅辯稱：很多
      貨物都寄給一人會太貴，所以要找人分開寄較便宜云云，
      洵屬無稽。
    (五)另本件寄送予被告保羅之貨物其上記載寄件人為被告保羅
      之父親，業據被告保羅於警詢及本院審理時供述在卷，並
      有聯邦快遞公司貨物簽收單一紙附卷可稽，如係正當物品
      ，為何以被告保羅之父親為寄件人？顯啟人疑竇。而被告
      保羅於偵查中供述：被告歐迪農有拿包裹給伊看，裡面都
      是吃的東西，伊才答應要當人頭云云，惟於本院審理時，
      被告歐迪農供述未曾拿包裹給被告保羅看等語後，被告保
      羅即改稱：被告歐迪農沒有拿包裹給伊看等語，顯見被告
      保羅對寄來之包裹內有第三級毒品愷他命一事多有掩飾。
    (六)至被告艾力斯於本院審理時證述：分散為較多包裹的話，
      政府稅金會比較少，就好像出口一樣云云，然本件寄送予
      被告保羅、傑森之貨物僅各一件，且價值不高，重量各僅
      八公斤，何有被告艾力斯所稱之稅賦問題，是被告艾力斯
      前揭證詞，委不足採。
    綜合上情，被告艾力斯、歐迪農、傑森、保羅前揭所辯種種
    均違反常情事理，詳如前述，足徵被告艾力斯、歐迪農、保
    羅、傑森對於自菲律賓國寄來之貨物內裝有第三級毒品愷他
    命之犯罪結果，具有能預見其發生而其發生不違背其本意之
    不確定故意，應屬灼然。從而，被告艾力斯等四人所辯顯係
    飾卸之詞，委無足取，本件事證明確，被告等上揭犯行堪予
    認定，應依法論科。
    (七)至被告艾力斯、歐迪農之辯護人雖以被告艾力斯前曾收過
      自菲律賓寄來之包裹並無問題，且本案毒品價值很高，相
      對於被告艾力斯、歐迪農所得的報酬並不相當，是並無證
      據證明被告艾力斯、歐迪農知悉包裹內有毒品云云辯護，
      及被告傑森、保羅之指定辯護人以觀之本件包裹寄送流程
      及外觀，一般人均無法得知其中為何物，且果被告歐迪農
      知悉包裹內有第三級毒品，怎敢於馬卡地餐廳公然遊說被
      告傑森、保羅？甚而未對被告傑森、保羅採取避免黑吃黑
      之防避措施？顯見被告歐迪農應不知包裹內藏有毒品，被
      告傑森、保羅更不可能知悉包裹內有毒品，且被告傑森、
      保羅應無僅為五百元之報酬而令己自陷牢獄云云置辯。然
      被告艾力斯、歐迪農、傑森、保羅對於自菲律賓國寄來之
      貨物內裝有第三級毒品愷他命，具有能預見其發生而其發
      生不違背其本意之不確定故意，詳見前述，縱被告艾力斯
      前曾收過自菲律賓寄來之包裹確無問題，並不能證明被告
      艾力斯不知本次寄來之貨物內藏有第三級毒品。而本案毒
      品市價頗鉅，雖有與被告艾力斯等四人所得報酬不相當之
      情事，然此係被告艾力斯等四人、共犯ＪＵＮ　ＧＥＮＡ
      ＲＯ成年男子間之內部約定，尚無從以被告等獲得報酬之
      多寡，率爾推定被告等均無私運第三級毒品之不確定故意
      。再「本件包裹寄送流程及外觀，無從知悉內有毒品」、
      「被告歐迪農何以敢在馬卡地餐廳公然遊說被告傑森、保
      羅」、「被告歐迪農何以未對被告傑森、保羅採取避免黑
      吃黑之防避措施」等節，均不足以為被告四人有利之證據
      ，是上揭辯護意旨，均不足採。
二、查愷他命係毒品危害防制條例第二條第二項第三款規定之第
    三級毒品，並為行政院依懲治走私條例第二條第四項授權訂
    定之管制物品項目及其數額甲類第四項規定之毒品，屬管制
    進出口之物品，核被告艾力斯、歐迪農、傑森、保羅所為，
    均係犯懲治走私條例第二條第一項之私運管制物品進口罪、
    毒品危害防制條例第四條第三項之運輸第三級毒品罪。被告
    四人就所犯上開二罪與ＪＵＮ  ＧＥＮＡＲＯ之菲律賓籍成
    年男子間，均有犯意聯絡及行為分擔，為共同正犯。又被告
    四人與ＪＵＮＧＥＮＡＲＯ之菲律賓成年男子，係利用不知
    情之聯邦快遞公司成年人員自菲律賓私運及運輸扣案毒品愷
    他命入境我國，係屬間接正犯。而按刑法上之幫助犯，固以
    幫助他人犯罪之意思而參與犯罪構成要件以外之行為而成立
    ，惟所謂以幫助他人犯罪之意思而參與者，指其參與之原因
    ，僅在助成他人犯罪之實現者而言，倘以合同之意思而參加
    犯罪，即係以自己犯罪之意思而參與，縱其所參與者為犯罪
    構成要件以外之行為，仍屬共同正犯，又所謂參與犯罪構成
    要件以外之行為者，指其所參與者非直接構成某種犯罪事實
    之內容，而僅係助成其犯罪事實實現之行為而言，苟已參與
    構成某種犯罪事實之一部，即屬分擔實施犯罪之行為，雖僅
    以幫助他人犯罪之意思而參與，亦仍屬共同正犯（最高法院
    二十七年度上字第一三三三號判例意旨可資參照）。查本件
    係由菲律賓國之ＪＵＮ  ＧＥＮＡＲＯ成年男子與被告艾力
    斯謀議犯本件之罪，而由被告艾力斯委託被告歐迪農覓得被
    告傑森、保羅為收貨人後，再由菲律賓國之ＪＵＮ  ＧＥＮ
    ＡＲＯ成年男子將上開第三級毒品愷他命佯以鬆餅粉等食品
    寄交聯邦快遞公司運輸報關進口私運入境，於被告傑森、保
    羅出面簽收貨物後，再將收受之第三級毒品交給被告艾力斯
    、歐迪農，均如前述，被告歐迪農有預見運輸及私運入境我
    國之物為毒品，代為尋找收貨人頭並將被告傑森、保羅所收
    之第三級毒品愷他命轉交被告艾力斯，顯係以自己犯罪之意
    思而參與前開犯行甚明，仍屬共同正犯，而被告傑森、保羅
    既可預見運輸入境之貨物內藏有第三級毒品愷他命，仍以其
    等名義為收貨人並收受貨物，其等乃係以自己犯罪之意思而
    參與，且所參與者為運輸第三級毒品犯罪構成要件之行為，
    亦應論以共同正犯，公訴人以被告歐迪農、傑森、保羅應論
    以前開犯行之幫助犯，容有誤認。被告等以一私運行為，觸
    犯上開私運管制物品進口罪、運輸第三級毒品罪，為想像競
    合犯，應依刑法第五十五條之規定，從一重依運輸第三級毒
    品罪處斷。爰審酌被告等為謀小利，竟與真實姓名年籍不詳
    自稱ＪＵＮ  ＧＥＮＡＲＯ之菲律賓籍成年男子共同運輸第
    三級毒品愷他命入台，數量甚多，如流入市面，將加速毒品
    之氾濫，對我國社會治安之安寧及國人之健康所可能產生之
    危害至鉅，被告歐迪農、傑森、保羅就本件毒品運輸走私情
    形擔任之角色，尚非居於幕後策劃之主要人員，暨渠等矢口
    否認之犯後態度及其他一切情狀，分別量處如主文所示之刑
    ，並均依刑法第九十五條之規定，諭知被告四人於前開所處
    之有期徒刑執行完畢或赦免後，驅逐出境，以示懲戒。
三、沒收及其他部分：
　　(一)扣案之愷他命總毛重四Ｏ七九點一五公克，共取零點四公
      克鑑驗用罄，驗餘淨重合計四Ｏ三八點七五公克、包裝塑
      膠袋合計重四０公克，業經鑑定已如前述，是被告四人運
      輸入境愷他命合計驗餘淨重四Ｏ三八點七五公克，均係供
      運輸第三級毒品犯罪所用之物，且均屬共犯ＪＵＮ　ＧＥ
      ＮＡＲＯ之菲律賓籍成年男子所有，應依毒品危害防制條
      例第十九條第一項前段諭知沒收。至前述鑑驗用罄之愷他
      命，既已滅失，自無庸再予以宣告沒收。
　　(二)未扣案之包裹紙箱二只、鬆餅粉紙盒八只、毒品包裝袋十
　　　六只，係共犯ＪＵＮ　ＧＥＮＡＲＯ之菲律賓籍成年男子
　　　所有用以運輸本案第三級毒品愷他命所用之物，應依同條
  　　例第十九條第一項之規定宣告沒收，如全部或一部不能沒
      收時，追徵其價額。
    (三)至被告艾力斯於警詢中供述自稱ＪＵＮ　ＧＥＮＡＲＯ之
      菲律賓籍成年男子會將本件運輸毒品之酬勞交給菲律賓國
      之家人等語，被告歐迪農、傑森、保羅均稱尚未收到報酬
      等語，是並無證據證明被告四人已收到運輸第三級毒品犯
      罪所得之財物，爰不予宣告沒收，併此敘明。
據上論斷，應依刑事訴訟法第二百九十九條第一項前段，毒品危
害防制條例第四條第三項、第十九條第一項，懲治走私條例第二
條第一項、第十一條，刑法第十一條前段、第二十八條、第五十
五條、第九十五條，判決如主文。
本案經檢察官李允煉到庭執行職務。
中　　華　　民　　國　    94   　年　 11　　月　 1 　 日
                  刑事第一庭  審判長法　官　曾淑華
                                    法  官  楊晴翔
                                    法  官  黃梅淑
以上正本證明與原本無異。
如不服本判決，應於判決送達後10日內向本院提出上訴狀（應附
繕本），上訴於臺灣高等法院。
　　　　　　　　　　　　      　　　書記官　魏里安
中　　華　　民　　國　    94   　年　 11　　月　 1 　 日
附錄本案論罪科刑法條：
毒品危害防制條例第4 條第3 項規定：
製造、運輸、販賣第三級毒品者，處 5 年以上有期徒刑，得併科
新臺幣 5 百萬元以下罰金。
毒品危害防制條例第19條第1 項規定：
犯第 4 條至第 9 條、第 12 條、第 13 條或第 14 條第 1 項、
第2 項之罪者，其供犯罪所用或因犯罪所得之財物，均沒收之，
如全部或一部不能沒收時，追徵其價額或以其財產抵償之。
懲治走私條例第2 條第1 項規定：
私運管制物品進口、出口逾公告數額者，處 7 年以下有期徒刑，
得併科新臺幣 3 百萬元以下罰金。
懲治走私條例第11條規定：
走私行為之處罰，海關緝私條例及本條例無規定者，適用刑法或
其他有關法律。
